臺灣桃園地方法院交通事件裁定　　　　　　　九十三年度交聲字第二五八號
　　原處分機關　交通部公路總局新竹區監理所桃園監理站
　　異　議　人
　　即受處分人　甲○○　男　三.
右列受處分人因違反道路交通管理處罰條例案件，對於交通部公路總局新竹區監理所
桃園監理站所為之處分（桃監裁罰字第裁五二─八一二八七號）聲明異議，本院裁定
如左：
    主  文
原處分撤銷。
甲○○不罰。
    理      由
一、聲明異議意旨略以：「八十八年十月十一日停車時無畫紅線，八十八年十月十四
    日拖吊後路邊才畫紅線：：受處分人甲○○於九十一年六月十二日以證人被傳出
    庭作證，並與警方當庭對質八十八年十月十一日停車時無畫紅線，警方當庭無異
    議，因無畫紅線，警方無法提供違規照片供認，警方提示作為輔證違規照片，經
    受處分人甲○○與原舉發人當庭比對，均為其他路段所拍攝，警方亦當庭默認無
    異議：：據原異議人郭先壽於九十二年五月二十四日當庭辯論時，警方說拖吊時
    路邊紅線是舊舊的，原異議人提問那三天前─八十八年十月十一日停車時應有畫
    紅線了，警察當庭辯稱我沒這樣講，不願證實停車時有畫紅線：：原異議人郭先
    壽亦洽詢新竹市○○○○○道路標線施工單位，亦證實八十八年十月十四日大學
    路有畫紅線施工，並於九十二年六月三十日出庭，原審法官說本案都已查過了，
    證人也傳了，還有什麼要查證嗎？原異議人郭先壽當庭建請法官查證施工紀錄，
    法官應允列入紀錄備查，汽車所有人郭先壽與駕駛人甲○○為父子關係，無責任
    歸屬爭議，自無罰駕駛人之道理：：台灣桃園地方法院九十二年度交聲更（一）
    字第一○號依道路交通管理處罰條例第五十六條第一項第一款結案，諭知『原處
    分撤銷，郭先壽不罰』，並無改罰駕駛人甲○○情形，台灣高等法院九十二年度
    交抗字第九二四號亦明察原裁定證實上情。綜上所述，本案並無違規，且已結案
    ，桃園監理站作裁罰依法無據，駕駛人亦為本案之證人，法庭證言須負刑責，證
    言應可採信。警方未將紅單與違規照片送達原處分人，桃園監理站改裁罰原證人
    甲○○，應提示違規照片作為裁罰證據。否則受處分人難以信服。請貴院明察，
    如無違規證據，撤銷裁罰。」等語。
二、按違反本條例之行為，自行為成立之日起，行為有連續或繼續之狀態者，自行為
    終了之日起，逾三個月不得舉發，道路交通管理處罰條例第九十條第一項規定甚
    明。逾期既不得舉發，當無得再予裁罰之餘地，此為自明之理，毋庸贅言，由是
    ，對於交通違規事件得據以裁罰者，自以該違規事件業經依限合法舉發為前提。
    次按，對於違反本條例之行為，民眾得敘明違規事實或檢具違規證據資料，向公
    路主管或警察機關檢舉，經查證屬實者，應即「舉發」，此為道路交通管處罰條
    例第七條之一所明定。公路或警察機關受理民眾檢舉違規事件，經查證屬實後依
    法猶須提出舉發，顯然公路或警察機關為舉發而非受理舉發之機關，復據違反道
    路交通管理事件統一裁罰標準及處理細則第十一條第一項第一款、第三款規定：
    【對於違反本條例之行為，應按其違反條款規定之受處罰對象，填製「舉發」違
    反道路交通管理事件通知單：：：其通知聯依下列規定辦理：一、當場舉發者，
    被查獲之行為人為受處分人時，駕駛人姓名欄，應註明其姓名後，交付該行為人
    簽名或蓋章「收受」之：：：受處分人非該當場被查獲之行為人時：：：經被查
    獲之行為人拒絕代收者，舉發機關應另行「送達」之：：三、逕行舉發者，應按
    已查明之資料填註車牌號碼、車輛種類、車主姓名或地址，並於通知單上方空白
    處加註逕行舉發之文字後，由舉發機關送達被通知人】，及道路交通管理處罰條
    例第九條規定：【本條例所定罰鍰之處罰，行為人接獲違反道路交通管理事件通
    知單後：：：認為「舉發」之事實與違規情形相符者：：：】，從而綜上各規定
    相互參酌以觀，可知所謂之「舉發」係屬違規事實之告知，核其性質為「觀念通
    知」，屬公法上之準意思表示，應向違規人為之，且當場舉發者應將通知交由違
    規人收受，逕行舉發者，則應送達於違規人，「舉發」始生效力。
三、車牌號碼ＫＯ─九○五九號自用小客車於八十八年十月十四日上午九時四十二分
    許，因違規停放在新竹市○○路路邊畫紅線路段經新竹市警察局執行交通勤務之
    警員拖吊，並逕行填單舉發一節，有新竹市警察局填單日期八十八年十月十四日
    竹市警交字第○八一二八七號舉發違反道路交通管理事件通知單及新竹區監理所
    桃園監理站九十一年二月二十一日竹市警交字第○九一○○一四九三五號函影本
    各一紙在卷足稽，異議人甲○○並在前揭舉發違反道路交通管理事件通知單收受
    通知聯者簽章欄內簽名一節，已據異議人甲○○於九十一年六月十二日本院調查
    異議人郭先壽違反道路交通管理處罰條例案件時供述「：：（交通違規舉發單是
    否你簽名？）是的，我去新竹市○○路拖吊場領車，八十八年十月十四日：：八
    十八年十月十一日我把車子停在新竹市交通大學門口附近的大學路，車號ＫＯ─
    九○五九號：：」等詞在卷，雖然異議人甲○○及郭先壽均堅詞指稱車子停放處
    所原無路邊紅線，係八十八年十月十四日始經施工規畫路邊紅線云云，惟據新竹
    市警察局九十一年五月二十四日竹市警交字第○九一○○二五四八五號函：「該
    路段（新竹市○○路）係於八十七年六月十日配合本市○○路交通大補帖規劃六
    時至二十時禁止臨時停車標線（紅線）」與九十二年七月二十八日竹市警交字第
    ○九二○○三六七四二號函說明二：「查本案漆畫交通標線係於八十七年六月一
    日配合本市○○路交通大補帖而規劃，另交通大學是否曾建議塗銷乙節，因年代
    久遠，已無相關資料可考。」，可知車牌號碼ＫＯ─九○五九號自用小客車於八
    十八年十月十四日上午九時四十二分許被拖吊時停放之處所確實有禁止臨時停車
    標線（紅線），從而異議人甲○○及郭先壽前述稱車牌號碼ＫＯ─九○五九號自
    用小客車於前揭時、地被拖吊時車停放處無禁止臨時停車標線（紅線）並不足採
    ；然而依據新竹市警察局九十二年七月二十八日竹市警交字第○九二○○三六七
    四二號函，受文者為「郭先壽」，說明三記載：「本局違規拖吊於領車時依領車
    人提供之駕照及車籍資料摯單告發並當場交予領車人，現場僅收取拖吊費及保管
    費，並無代收舉發單罰款。請台端逕至監理單位接受裁罰，又新竹市警察局竹市
    警交字第○八一二八七號舉發違反道路交通管理事件通知單駕駛人（或行為人）
    姓名欄內記載「逕行舉發．違停拖吊」，參諸違反道路交通管理事件統一裁罰標
    準及處理細則第十一條第一項第三款規定，可知新竹市警察局前揭竹市警交字第
    ○八一二八七號舉發違反道路交通管理事件通知單是對汽車所有人「郭先壽」舉
    發違規停車交通違規行，而非對車之駕駛人「甲○○」提出舉發，是知並未對異
    議人甲○○之違規行為「合法舉發」，且前述違規行為時間八十八年十二月十四
    日上午九時四十二分許迄今已相隔三年以上，依道路交通管理處罰條例第九十條
    第一項規定，已逾三個月甚久，不得舉發，而裁決機關依據舉發機關─新竹市警
    察局前揭○八一二八七號舉發違反道路交通管理事件通知單而於九十三年六月三
    日對異議人甲○○裁處罰鍰新台幣一千二百元，顯然是對未經合法舉發之違規行
    為裁處罰鍰，顯有未洽，雖然異議人甲○○聲明異議之理由並不足採，但原處分
    不當，仍應由本院將原處分撤銷，並諭知異議人甲○○不罰。
三、依道路交通管理處罰條例第八十七條第二項、道路交通案件處理辦法第二十前段
    條，裁定如主文。
中　　　華　　　民　　　國　　九十三　　年　　　九　　　月　　 十四 　　日
                                    臺灣桃園地方法院交通法庭
                                        法  官  林 婷 立
右正本證明與原本無異。
如不服本裁定，應於裁定送達後五日內向本院提出抗告狀。
                                        書記官  楊 鳳 滿
中　　　華　　　民　　　國　　九十三　　年　　　九　　　月　　 二十 　　日
